最高法院刑事裁定　　　　　　　　　　111年度台抗字第428號
再 抗告 人　雷士緯
 
 
上列再抗告人因違反毒品危害防制條例等罪案件，不服臺灣高等
法院中華民國111年2月14日駁回其抗告之裁定（111年度抗字第1
38號），提起再抗告，本院裁定如下：
    主  文
再抗告駁回。
    理  由
一、按提起上訴，應以上訴書狀提出於原審法院為之。不服地方
    法院第一審判決而上訴者，應向管轄第二審之高等法院為之
    。上訴書狀應敘述具體理由，如未敘述上訴理由者，應於上
    訴期間屆滿後20日內補提理由書於原審法院，逾期未補提者
    ，原審法院應定期間先命補正；原審法院認為上訴不合法律
    上之程式或法律上不應准許或其上訴權已經喪失者，應以裁
    定駁回之，刑事訴訟法第350條第1項、第361條、第362條前
    段分別定有明文。又法院裁定命補正之期間，並非不變期間
    ，故當事人依裁定應補正之行為，雖已逾法院裁定之期間，
    但於法院尚未認其所為之訴訟行為為不合法予以駁回前，已
    為補正者，其補正仍屬有效。準此，被告提起上訴若未附具
    上訴理由，應於上訴期間屆滿後20日內補提理由書於原審法
    院，始完成上訴之訴訟行為；又被告於上訴期間屆滿後20日
    內未補提上訴理由，經法院裁定命補正，縱令逾該裁定補正
    之期間後始予補正，若未經法院以其所為之訴訟行為不合法
    予以駁回生效前，其補正仍屬有效，然逾該裁定所定補正期
    間後，被告仍未予補正上訴理由，經法院以其上訴不合法予
    以駁回後，其嗣後之補正已無從生合法補正之效力。
二、原裁定略以：再抗告人雷士緯因違反毒品危害防制條例等罪
    案件，經臺灣新北地方法院（下稱第一審法院）於民國 110
    年3月16日以109年度訴字第24號判決，論處如其附表（下稱
    附表）販賣第二級毒品10罪刑、轉讓禁藥4 罪刑，並分定應
    執行刑，及諭知相關沒收。再抗告人於收受第一審判決正本
    後，於上訴期間之110年4月12日內提出刑事聲明上訴狀，惟
    該上訴狀並未敘述上訴理由（見原審卷第31頁），復未於上
    訴期間屆滿後20日內補提之，經第一審法院於110年6月9 日
    裁定命再抗告人應於裁定送達後7 日內補正上訴理由（見原
    審卷第39頁），前揭裁定分別於同年7月6日，由郵務人員送
    達再抗告人戶籍地，並由其受僱人收受，及於同年月8 日寄
    存於新北市政府警察局蘆洲分局三民派出所，有送達證書 2
    份在卷可稽，又再抗告人於前揭送達時間均未在監執行或遭
    羈押於看守所，復有臺灣高等法院在監在押查詢紀錄可參（
    見原審卷第69、71、105 頁），堪認前揭裁定已合法送達於
    再抗告人。第一審法院於110年8月4 日裁定駁回其上訴前，
    再抗告人均未補提上訴理由，業經該法院於同日查詢在卷（
    見原審卷第49頁），上開駁回裁定經再抗告人之同居人於同
    年月9 日收受而生效力（見原審卷第75頁），是縱再抗告人
    於同年月12日提出上訴理由（見原審卷第33頁），亦不生補
    正之效力。第一審法院以再抗告人之上訴違背法律上之程式
    ，依刑事訴訟法第362 條前段規定，裁定駁回其第二審上訴
    ，核無不合。因認再抗告人否認犯罪提起抗告，為無理由，
    應予駁回。
三、再抗告意旨略以：伊僅國中畢業，沒有收入聘請律師代寫上
    訴狀，故未於期限內補正上訴理由，請再予一次機會等語，
    惟其第二審上訴理由既在第一審法院裁定駁回其第二審上訴
    之後始行提出，其補正不生效力，業經原裁定說明綦詳，經
    核原裁定於法並無不合，應認其再抗告為無理由，予以駁回
    。
據上論結，應依刑事訴訟法第412條，裁定如主文。
中    華    民    國   111    年    4     月    7     日
                  刑事第四庭審判長法  官  林  立  華  
                                  法  官  謝  靜  恒  
                                  法  官  林  瑞  斌  
                                  法  官  李  麗  珠  
                                  法  官  王  敏  慧  
本件正本證明與原本無異
                                  書記官
中    華    民    國   111    年    4     月    11    日